臺灣臺中地方法院刑事判決　　　　　　　94年度訴字第1849號
公　訴　人　臺灣臺中地方法院檢察署檢察官
被　　　告　乙○○
上列被告因違反毒品危害防制條例案件，經檢察官提起公訴（94
年度毒偵字第217號）及移送併辦（臺灣士林地方法院檢察署94
年度毒偵緝字第131號），被告於準備程序中就被訴及移送併辦
事實為有罪之陳述，受命法官於聽取當事人之意見後，由本院合
議庭裁定以簡式審判程序判決如下：
    主    文
乙○○連續施用第一級毒品，累犯，處有期徒刑拾壹月；扣案之
第一級毒品海洛因參包（合計淨重參拾參點壹柒公克、包裝重壹
點柒伍公克），沒收銷燬之；扣案之磅秤壹個，沒收。又連續施
用第二級毒品，累犯，處有期徒刑柒月；扣案之第二級毒品甲基
安非他命拾肆包（含包裝重合計拾玖點玖伍公克），沒收銷燬之
；扣案之磅秤壹個，沒收。應執行有期徒刑壹年肆月。扣案之第
一級毒品海洛因參包（合計淨重參拾參點壹柒公克、包裝重壹點
柒伍公克）、第二級毒品甲基安非他命拾肆包（含包裝重合計拾
玖點玖伍公克），均沒收銷燬之；扣案之磅秤壹個，沒收。
    犯罪事實及理由
一、犯罪事實：
    乙○○前因施用毒品案件，經本院以民國九十年度毒聲字第
    三七三二號裁定令入勒戒處所觀察、勒戒後，認無繼續施用
    毒品之傾向，已於九十年八月二十一日觀察勒戒執行完畢釋
    放，並經臺灣臺中地方法院檢察署檢察官以九十年度毒偵字
    第三七八八號為不起訴處分確定；其又因施用毒品案件，經
    送觀察、勒戒後，認有繼續施用毒品之傾向，經臺灣臺中地
    方法院檢察署檢察官以九十年度毒偵字第四四九八號聲請強
    制戒治並提起公訴，強制戒治部分經本院以九十年度毒聲字
    第四八一一號裁定令入戒治處所強制戒治，已於九十一年十
    月四日強制戒治執行完畢釋放，公訴部分則經本院以九十年
    度訴字第二四○四號判處有期徒刑一年確定，復經與其前所
    犯竊盜罪判處有期徒刑十月、槍砲彈藥刀械管制條例罪判處
    有期徒刑六月定執行刑後，應執行有期徒刑二年二月確定，
    已於九十三年十一月一日縮刑期滿執行完畢。詎乙○○於前
    開觀察勒戒、強制戒治執行完畢釋放後五年內，不知悛悔警
    惕，另分別基於施用第一級毒品及第二級毒品之概括犯意，
    自九十三年六月間某日起至九十四年八月二日止，在其臺中
    市○區○村路○段五六號七樓之一、臺中市○○○街○段三
    三號十一樓之八等租屋處，以將第一級毒品海洛因摻入香菸
    內吸食之方式，連續施用第一級毒品海洛因，平均每日施用
    二次；自九十三年三月上旬某日起至九十四年八月二日止，
    在其臺中市○區○村路○段五六號七樓之一、臺中市○○○
    街○段三三號十一樓之八等租屋處，以將第二級毒品甲基安
    非他命 (起訴書誤認為安非他命 )用玻璃球燒烤之方式，連
    續施用第二級毒品甲基安非他命，平均每日施用三次。嗣分
    別於：
    (一)九十三年三月十二日二十三時五十三分許，經警通知其至
    警局採尿送往中山醫學大學附設醫院藥物濫用檢測中心以Ｇ
    Ｃ／ＭＳ方法檢驗結果，呈第二級毒品甲基安非他命於人體
    代謝後之安非他命、甲基安非他命陽性反應；(二)九十三年十
    二月三十一日二十一時三十分許，經警在臺中市○區○村路
    ○段五六號地下一樓停車場查獲，並扣得其所有供施用之第
    一級毒品海洛因三包【（合計淨重三十三點一七公克、包裝
    重一點七五公克），另扣案之一包粉末經鑑驗結果並無法定
    之毒品成分，附此敘明。】、第二級毒品甲基安非他命十四
    包（含包裝重十九點九五公克）、其所有供施用第一級毒品
    海洛因及第二級毒品甲基安非他命秤重使用之磅秤一個，且
    經警採集其尿液送往中山醫學大學附設醫院藥物濫用檢測中
    心以ＧＣ／ＭＳ方法檢驗結果，均呈第一級毒品海洛因於人
    體代謝後之可待因、嗎啡陽性反應，及第二級毒品甲基安非
    他命於人體代謝後之安非他命、甲基安非他命陽性反應；(三)
    九十四年八月二日十六時許，經警在其臺中市○○○街○段
    三三號十一樓之八租屋處查獲並採集其尿液送往中山醫學大
    學附設醫院藥物濫用檢測中心以ＧＣ／ＭＳ方法檢驗結果，
    均呈第一級毒品海洛因於人體代謝後之可待因、嗎啡陽性反
    應，及第二級毒品甲基安非他命於人體代謝後之安非他命、
    甲基安非他命陽性反應，因而查悉上情。
二、本案證據：
    (一)被告乙○○於警詢、偵查及本院審理時之自白。
    (二)法務部調查局九十四年五月三十日鑑定通知書（見本院卷
      第二六頁）。
    (三)列管毒品人口尿液檢體採集送驗紀錄表一紙、真實姓名對
      照表一紙、採集尿液鑑定同意書二紙（見二一七號偵查卷
      第四二、四三頁）。
    (四)中山醫學大學附設醫院藥物濫用檢測中心九十三年三月二
      十五日、九十四年一月十四日、九十四年八月十一日檢驗
      報告各一紙（見一二三一號偵查卷第十七頁；二一七號偵
      查卷第四一頁、本院卷第七七頁）。
    (五)扣案之第一級毒品海洛因三包、第二級毒品甲基安非他命
      十四包、磅秤一個（見二一七號偵查卷第四七、五一、五
      四頁）。
    (六)扣押物品清單三紙（見二一七號偵查卷第四七、五一、五
      三頁）。
    (七)臺灣臺中地方法院檢察署刑案資料查註紀錄表、臺灣高等
      法院被告全國前案紀錄表（被告素行之認定）。
三、公訴意旨雖僅論及被告乙○○前揭自九十三年六月間某日起
    至同年十二月三十一日止，連續施用第一級毒品海洛因及第
    二級毒品甲基安非他命之犯行，然前開未經起訴部分，既與
    起訴部分有連續犯裁判上一罪關係，顯為起訴效力所及，本
    院自應併予審理，附此敘明。
四、適用之法條：刑事訴訟法第二百七十三條之一第一項、第二
    百九十九條第一項前段、第三百十條之二、第四百五十四條
    ，毒品危害防制條例第十條第一項、第二項、第十八條第一
    項前段，刑法第十一條、第五十六條、第四十七條、第五十
    一條第五款、第三十八條第一項第二款，判決如主文。
五、如不服本判決，應於判決送達後十日內，向本院提出上訴狀
    （須附繕本），上訴於臺灣高等法院臺中分院。
本案經檢察官甲○○到庭執行職務。
中　　華　　民　　國　　94　　年　　9 　　月　　26　　日
                  刑事第九庭    法　官  何世全
以上正本證明與原本無異。
　　　　　　　　　　　　　　　　書記官  童洪芳美
中　　華　　民　　國　　94　　年　　9 　　月　　26　　日
附錄本案論罪科刑法條全文：
毒品危害防制條例第十條第一項
施用第一級毒品者，處六月以上五年以下有期徒刑。
毒品危害防制條例第十條第二項
施用第二級毒品者，處三年以下有期徒刑。
